【裁判字號】    93,訴,1168
【裁判日期】    951031
【裁判案由】    侵權行為損害賠償
【裁判全文】
臺灣桃園地方法院民事判決              93年度訴字第1168號
原      告  戊○○
訴訟代理人  彭志傑  律師
被      告  丁○○
            丙○○
            辛○○
            乙○○
            癸○○
共      同
訴訟代理人  陳傳中  律師
複  代理人  林晉弘  律師
            黃淑怡  律師
            庚○○
上列當事人間請求侵權行為損害賠償事件，本院於民國95年10月
11日言詞辯論終結，判決如下：
    主  文
原告之訴及其假執行之聲請駁回。
訴訟費用由原告負擔。
    事實及理由
壹、程序方面：按原告於判決確定前，得撤回訴之全部或一部，
    民事訴訟法第262 條第1 項前段定有明文。經查，原告提起
    本件訴訟請求被告應與訴外人嘉勁精密工業股份有限公司（
    下稱嘉勁公司）連帶賠償原告新台幣（下同）3,000,000 元
    及自起訴狀繕本送達之翌日起至清償日止，按年息5%計算之
    利息。嗣於本件94年10月26日言詞辯論期日，經被告同意而
    當庭撤回對嘉勁公司部分之起訴（本院卷二241 頁），其於
    本件判決確定前，撤回對嘉勁公司之起訴，揆諸前揭規定，
    應予准許。
貳、實體部分：
一、原告起訴主張：
(一)、緣訴外人嘉峻工業股份有限公司（下稱嘉峻公司）積欠原告
    60,000, 000 元未予清償，便同被告丁○○於92年10月29日
    與原告就前開債務簽訂和解書（下稱系爭和解書），約定被
    告丁○○就訴外人嘉峻公司所負前開債務負連帶清償責任，
    詎被告等共同謀議，由被告丙○○、辛○○、乙○○、癸○○於92年10月28日另行虛偽設立嘉勁公司後，將原為訴外人
    嘉峻公司之員工及營業全部轉至訴外人嘉勁公司，使訴外人
    嘉峻公司營業所得減少，並掏空其資產，被告所為係共同侵
    害原告對訴外人嘉峻公司之債權之實現，爰依民法第184 條
    第1 項、第185 條之規定提起本件訴訟。
(二)、被告丙○○於93年12月22日言詞辯論期日時已自承訴外人嘉
    勁公司之實際出資人僅為其與被告辛○○，另被告乙○○、
    癸○○均是人頭股東，惟被告丙○○及辛○○之出資3,000,
    000 元部分又係由訴外人羅緣珠於92年10月17日轉入元至戶
    名為訴外人嘉勁公司籌備處之帳戶（帳號：0000000000000
    ），隨即於同年月21日再將之轉出，進入訴外人羅緣珠帳戶
    內，另訴外人嘉勁公司購買機器設備之資金來源係訴外人嘉
    峻公司寶華商業銀行新樹分行（原泛亞商業銀行新莊分行）
    帳號000000000 之支票存款帳戶，足證明訴外人嘉勁公司係
    被告等所虛偽設立。
(三)、據證人子○○、丑○○及甲○○於本院94年1 月17日言詞辯
    論期日到庭證述，足以證明訴外人嘉勁公司於93年7 月1 日
    之前並無實際從事生產製造，且訴外人嘉峻公司及嘉勁公司
    之統一發票章上之電話號碼與地址均相同，客戶產品標籤亦
    並列二公司，訴外人嘉勁公司顯係將原屬訴外人嘉峻公司之
    營業銷售，以其名義開立統一發票予買受人，致訴外人嘉勁
    公司自92年10月起至92年12月31日之營業銷售額達1,144,88
    2 元，稅額57,246元；93年1 月至2 月營業銷售額達1,087,
    243 元，稅額54,360元；93年3 月至4 月營業銷售額達626,
    853 元，稅額31,341元；93年5 月至6 月營業銷售額達586,
    150 元，稅額29,307元。再者，經原告將訴外人嘉峻公司及
    嘉勁公司之統一發票明細表統計結果，發現訴外人嘉峻公司
    於92年10月份前已交易之客戶已轉至嘉勁公司，致訴外人嘉
    峻公司於94年3 、4 月份之營業對象僅存統一編號：000000
    00號1 家，銷售金額為147,938 元，用以達規避原告對訴外
    人嘉峻公司追索債權之目的。而訴外人嘉勁公司之營業金額
    至94年3 、4 月份則已達2,955,51 6元，2 家公司營業金額
    總計為3,103,454 元，與訴外人嘉勁公司設立前，訴外人嘉
    峻公司92年1 至2 月營業金額2,51 2,235元：92年3 至4 月
    營業金額3,761,914 元；92年5 至6 月營業金額3,649,022
    元；92年7 至8 月份營業金額3,85 8,405元；92年9 至10月
    營業金額3,111,848 元相當。足證被告等共同故意侵害原告
    對訴外人嘉峻公司之債權。
(四)、系爭和解書附件所示之機器設備有設定動產擔保，然其中燒
    結爐的重要原件、模具、大型冷氣已遭被告丁○○配偶搬走
    ，而被告丙○○提出關於訴外人嘉勁公司承租機器之租賃契
    約書，是於92年5 月1 日所簽訂，此時訴外人嘉勁公司尚未
    成立，顯見該租賃契約書係偽造不實等語。
(五)、並聲明：(1)被告應連帶賠償原告3,000,000 元及自起訴狀繕
    本送達之翌日起至清償日止，按年息5%計算之利息。(2)原告
    願供擔保，請准予宣告假執行。
三、被告則以：
(一)、訴外人嘉勁公司係於92年10月28日獲經濟部核准設立在案並
    營業至今，而被告丙○○固曾於本件93年12月22日言詞辯論
    期日自承訴外人嘉勁公司實際出資人為其與被告辛○○，被
    告乙○○及癸○○僅係人頭股東，然依公司法第2 條之規定
    ，2 人以上股東即可成立股份有公司，訴外人嘉勁公司之設
    立登記並無不法。再訴外人嘉勁公司於成立時，因無管道可
    購買機器設備，被告丙○○於徵得被告丁○○同意後，始簽
    發訴外人嘉峻公司名義之支票用以支付購買機器設備所需之
    價金，惟嗣後訴外人嘉勁公司業以匯款方式償還前揭費用，
    是訴外人嘉勁公司非係虛偽設立。
(二)、系爭和解書第8 條約定和解書附件所示機器設備由訴外人嘉
    峻公司無償占有使用，然原告未履行前揭約定，仍繼續扣留
    訴外人嘉峻公司所有之機器設備，致該公司運作陷入困難，
    顯見原告稱訴外人嘉峻公司之機器設備經被告移轉至訴外人
    嘉勁公司等情均非事實。
(三)、被告丙○○於成立訴外人嘉勁公司時，因資金不足，遂向訴
    外人羅緣珠借款3,000,000 元，待籌足後已將該筆款項返還
    訴外人羅緣珠。
(四)、證人子○○、丑○○之母親與原告為男女朋友關係，原告曾
    表示如能取得訴外人嘉勁公司經營權，即將該公司交予渠等
    經營，是該等證人與原告間存有利益關係，所為之證言顯有
    疑慮。
(五)、訴外人嘉峻公司原來之員工至訴外人嘉勁公司任職與被告間
    並無關係。且原告僅係間接揣測，並無法直接證據證明訴外
    人嘉峻公司營業所得減少之原因係被告等將訴外人嘉峻公司
    之營業轉至訴外人嘉勁公司之故，縱訴外人嘉勁公司與嘉峻
    公司營業金額加總與訴外人嘉勁公司設立前訴外人嘉竣公司
    營業額相當，亦無法證明此與被告有關，反之，自原告所提
    出之證物即可證明訴外人嘉勁公司確有從事生產製造，否則
    其何須申報銷售額與營業稅額？
(六)、訴外人嘉峻公司現仍於營業中且為一有效存在之公司，此有
    該公司開立之發票可稽，非如原告所稱係一被掏空之公司，
    而雖訴外人嘉峻公司、嘉勁公司統一發票章上電話號碼及地
    址相同，客戶產品標籤並列二公司，仍不足證明訴外人嘉勁
    公司係被告等移轉訴外人嘉峻公司之員工及營業所設立，且
    訴外人嘉勁公司既獲經濟部核准設立，被告等自無不法侵害
    原告之債權等語，資為抗辯。
(七)、並聲明：(1)原告之訴駁回。(2)如受不利益之判決，被告願供
    擔保請准免予宣告假執行。
四、兩造不爭執部份：
(一)、訴外人嘉峻公司於80年1 月26日設立登記，地址設在台北縣
    土城大暖路25號，資本總額5,00,000元；82年遷址至台北縣
    新市○○路497 巷13弄17號；87年遷址至台北縣新莊市○○
    路268 巷19號；92年遷址至台北縣樹林市○○街10 6巷7 號
    ；93年遷址至桃園縣竹鄉○○路○ 段228 巷16弄10號2 樓。
    訴外人嘉勁公司於92年10月28日設立登記，地址設在台北市
    ○○路102 號16樓之1 ，資本總額3,000,00 0元；92年11月
    24日遷址至桃園縣竹鄉○○路○ 段228 巷16弄10號。
(二)、原告於92年9 月29日向臺灣板橋地方法院對訴外人嘉峻公司
    對第三人之債權聲請假扣押（92年度執全水字第2702號）。
(三)、原告於93年7 月1 日向本院聲請對訴外人嘉峻公司假扣押，
    並以本院93年裁全字第2448號假扣押裁定，於93年7 月14日
    向本院聲請假扣押之執行，業經本院以93年度執全字第1159
    號執行在案。
(四)、原告與訴外人嘉峻公司、被告丁○○於92年10月29日簽訂系
    爭和解書，和解債權金額60,000,000元，訴外人嘉峻公司提
    供系爭和解書附件所示該公司之機器設備電腦真空燒結爐等
    供原告設定動產抵押權，並由被告丁○○就前開債務負連帶
    清償責任。
(五)、訴外人嘉勁公司係於92年10月28日向經濟部申請設立登記，
    其資本額為3,000,000 元，該筆資金係先由訴外人羅緣珠於
    92年10月17日轉入訴外人嘉勁公司籌備處之帳戶（帳號：00
    00000000000） ，隨即於同年月21日即將該款項自前開帳戶
    轉出至訴外人羅緣珠帳戶內。被告乙○○、癸○○則係嘉勁
    公司之人頭股東。
(六)、訴外人嘉勁公司購買之GF-10 油壓機及中古鎢鋼燒結真空爐
    等機器設備之價金，係以訴外人嘉峻公司之寶華商業銀行新
    樹分行（原泛亞商業銀行新莊分行）000000000 支票支付。
(七)、嘉峻公司之員工先後由嘉峻公司辦理退保，並由嘉勁公司辦
    理加保，筆跡為同一人所辦理。且兩家公司之統一發票章係
    使用同一地址及電話。
五、兩造爭執部份：
(一)、訴外人嘉勁公司之資本額是否由被告丙○○、辛○○出資?
(二)、訴外人嘉勁公司向訴外人嘉峻公司借用支票購買機器設備之
    款項有否清償？
(三)、訴外人嘉峻公司是否於92年10月份前將所交易之客戶轉至訴
    外人嘉勁公司？由嘉勁公司開立統一發票予買受人之92年12
    月31日營業額1,144,885 元，稅額57,246元部分，是否係嘉
    峻公司原有之營業銷售？
六、按當事人主張有利於己之事實者，就其事實有舉證責任，民
    事訴訟法第277 條前段訂有明文，又原告於起訴原因已有相
    當證明，而被告於抗辯事實並無確實證明方法，僅空言爭執
    者，當然認定其抗辯事實之非真正，而應為被告不利之認定
    ，又原告對於自己主張之事實已盡證明之責後，被告對其主
    張，如抗辯其不實，並提出反對之主張者，則被告對其反對
    之主張，亦應負證明之責，此為舉證責任分擔之原則，另民
    事訴訟法如係原告主張權利者，應先由原告負舉證之責，若
    原告不能舉證，以證實自己主張之事實為真實，則被告就其
    抗辯事實即令不能舉證，或其舉證尚有疵累，亦應駁回原告
    之訴，最高法院17年上字第9170號、18年上字第16 79 號、
    18年上字第2855號判例及72年台上字第4225號判決意旨可資
    參照。
七、本件原告起訴主張訴外人嘉峻公司積欠原告60,000,000元，
    92年10月29日該公司及其負責人即被告丁○○與原告就前開
    債務簽訂系爭和解書，約定被告丁○○就訴外人嘉峻公司所
    負前開債務負連帶清償責任。而被告丙○○、辛○○、乙○○、癸○○另於92年10月28日行設立嘉勁公司，被告乙○○
    、癸○○並未實際出資等事實，為兩造所不爭執，且有和解
    書（本院卷一第8 至11頁）、嘉勁公司公司基本資料網路查
    詢結果（本院卷一第12頁）、嘉勁公司變更登記表（本院卷
    一第40頁、本院卷二第117 至120 頁）及經濟部中部辦公室
    94年1 月4 日經（93）中辦三字第09330966450 號函所附嘉
    勁公司設立、變更登記事項卡、股東名簿（本院卷一第118
    至122 頁）各1 紙可資為證，堪信為真實。又訴外人嘉勁公
    司之股本為3,000,000 元，於92年10月17日自訴外人羅緣珠
    設於台北國際商業銀行帳戶（帳號：0000000000000） 轉入
    訴外人嘉勁公司籌備處設於台北國際商業銀行帳戶（帳號：
    0000000000000） ，前開款項隨即於同年月21日即自前開帳
    戶轉出至訴外人羅緣珠帳戶內之事實，亦為兩造所不爭執，
    並有卷附經濟部中部辦公室94年3 月11日經（94）中辦三字
    第09430880300 號函所附嘉勁公司設立及繳納股款等相關資
    料（本院卷一第176 至204 頁）、台北國際商業銀行西門分
    行94年8 月19日北商銀西門（094） 字第00068 號函所附對
    帳傳票、交易明細、開戶資料（卷二204 至211 頁）等可資
    為證，自亦堪信為真實，然前開事實充其量足以證明原告與
    被告丁○○、訴外人嘉峻公司之間確有前開債之關係，且被
    告丙○○、辛○○於前開債之關係存續期間另設立訴外人嘉
    勁公司，及訴外人嘉勁公司申請設立時之資金來自於訴外人
    羅緣珠，而被告乙○○、癸○○於嘉勁公司設立時並未實際
    出資等事實，然訴外人嘉勁公司申請設立登記時之資金來源
    為何、各該股東有無實際繳納股款等情，僅關係該公司申請
    設立時有無依公司法之相關規定充足公司之資本，公司負責
    人是否須依公司法第9 條之規定負擔民、刑事責任，卻不足
    以證明訴外人嘉勁公司係虛設公司未實際從事生產，更不足
    以證明訴外人嘉勁公司之資本係來自於訴外人嘉峻公司。是
    原告以訴外人嘉勁公司申請設立時之股本來自訴外人羅緣珠
    之事實，主張嘉勁公司係一虛設公司，並不足採。反之，被
    告丙○○、辛○○自93年4 月起至93年12月間，以其二人名
    義陸續向台北國際商業銀行貸款1,000,00 0元、640,000 元
    、800,000 元、200,000 元、4,360,000 元、2,850,000 元
    、450,000 元、500,000 元、3,000,000 元，並互為保證人
    之事實，有卷附財團法人信用保證基金移送信用保證通知單
    收執聯影本1 紙、借據影本9 紙可資為證（本院卷二第266
    頁至274 頁），審諸前開款項申貸之時間在訴外人嘉勁公司
    申請設立後，借款期間與嘉勁公司營業期間相符，堪信前開
    貸款與訴外人嘉勁公司之經營有關，被告主張訴外人嘉勁公
    司由被告丙○○、辛○○實際出資經營，應堪採信。
八、原告雖主張訴外人嘉勁公司購買機器設備之資金來源係訴外
    人嘉峻公司寶華商業銀行新樹分行（原泛亞商業銀行新莊分
    行）帳號000000000 之支票存款帳戶，然查：
(一)、訴外人嘉勁公司購買之GF-10 油壓機及中古鎢燒結真空爐等
    機器設備係開立訴外人嘉峻公司寶華商業銀行新樹分行（原
    泛亞商業銀行新莊分行）帳號000000000 支票支付之事實，
    雖為兩造所不爭執，並有卷附訂購單1 紙及請款單2 紙、買
    賣合約書1 紙（本院卷一第79頁至81頁、第84頁）可憑，固
    堪信為真實。然而，訴外人嘉勁公司以訴外人嘉峻公司支票
    支付前開款項雖得以證明其與訴外人嘉峻公司之間有前開資
    金往來，然其等之所以該等資金往來之原因不一而足，尤其
    被告丁○○與被告丙○○為姊妹，二人分別為訴外人嘉峻公
    司及嘉勁公司之負責人，其等關於前開公司之經營而有資金
    往來，實無異於常情。再者，訴外人嘉峻公司資金往來之帳
    戶包括泛亞商業銀行帳號000000000000（簡稱Ａ帳戶）、台
    灣中小企業銀行帳號0000000000000 （簡稱Ｂ帳戶）、台灣
    中小企業銀行帳號00000000000 （簡稱Ｃ帳戶），而泛亞銀
    行帳號00000000000 帳戶則為被告丁○○之資金往來帳戶（
    簡稱Ｄ帳戶），被告丙○○、辛○○自93年7 月30日起至94
    年8 月31日止，陸續以訴外人嘉勁公司設於台灣中小企業銀
    行帳號00000000000 號帳戶（簡稱甲帳戶）匯款至前開帳戶
    ，計匯入Ａ帳戶2,338,000 元、Ｂ帳戶3,304,900 元、Ｃ帳
    戶550,000 元之事實有前開帳戶存摺封面影本及甲帳戶存摺
    影本附卷可稽（本院卷二第258 頁以下、辯證四），足見訴
    外人嘉勁公司與訴外人嘉峻公司係互有資金往來，被告辯稱
    嘉勁公司之機器設備由嘉峻公司之支票帳戶出資購買，事後
    訴外人嘉勁公司以匯款方式償還上開購買機器之費用及訴外
    人嘉勁公司向嘉峻公司借用支票，向購買中古鎢鋼燒結真空
    爐之費用200 萬元，亦已分12期償還等情，應堪採信，原告
    主張訴外人嘉峻公司將資金轉入訴外人嘉勁公司帳戶，而淘
    空訴外人嘉峻公司之資產，並不足採。
(二)、又訴外人嘉勁公司購買前開機器之事實，既為兩造所不爭執
    ，適足以證明原告主張被告以將訴外人嘉峻公司原有之機器
    設備轉至訴外人嘉勁公司生產之方式，淘空訴外人嘉峻公司
    之資產等情，亦不足採。再參以93年5 月1 日起至95年5 月
    31日止，被告丙○○確以訴外人嘉勁公司名義，向富中企業
    股份有限公司承租真空爐1 台、油壓機4 台、車床6 台、磨
    床2 台、銑床2 台、鑽床1 台、機械式自動成型機1 台、震
    動篩3 台、噴沙機1 台、模具1 套、冷氣機1 台、硬度機1
    台、金相顯微鏡1 台等機械設備之事實，業經證人壬○○於
    本院審理時證述屬實（本院卷三第88、91、92頁），並有租
    賃契約書1 紙（本院卷一第85頁至88頁、卷二第259 頁）可
    憑，苟訴外人嘉勁公司係虛設公司而未實際從事生產或沿用
    訴外人嘉峻公司之機器設備為生產，何須添購並承租前開機
    器設備？另審諸證人甲○○於本院審理時亦證稱，被告丁○○告訴伊嘉峻公司無法繼續經營下去，被告丙○○另設立嘉
    勁公司，並邀伊到嘉勁公司上班，所以伊自樹林嘉峻公司到
    桃園工作，樹林所使用之機器設備並未搬到桃園使用等語；
    證人子○○、丑○○於本院審理時亦證稱，伊到桃園工作時
    ，訴外人嘉峻公司原有員工已在該處工作，伊後來才知道該
    處已不是嘉峻公司了等語（本院卷一第136 、137 頁），足
    證訴外人嘉勁公司確有實際從事生產，並非虛設之公司，且
    其生產所需之設備並非取自訴外人嘉峻公司，被告未淘空訴
    外人嘉峻公司之資產設備為訴外人嘉峻公司從事生產無訛。
綜上，訴外人嘉勁公司購買前開機器設備之款項雖係訴外人嘉峻
公司借用支票支付，然該等款項確已清償，且其確有實際從事生
產而非虛設之公司，其資產設備及資金亦非淘空訴外人嘉峻公司
之資產而來，均堪認定。
九、本件原告原主張被告等為侵害原告對嘉峻公司債權之實現，
    虛設嘉勁公司，並將嘉峻公司原有員工、營業全部轉至嘉勁
    公司，掏空嘉峻公司之資產（見本院卷一第6 頁）；嗣又主
    張嘉勁公司未實際從事生產製造，僅名義上將嘉峻公司之營
    業銷售轉以嘉勁公司開立統一發票予買受人，以達規避原告
    對嘉峻公司行使債權之目的（本院卷二第92、93頁）。前開
    主張既認訴外人嘉勁公司接受訴外人嘉峻公司之資產、營業
    為生產，涉嫌淘空嘉峻公司之資產，又認為訴外人嘉勁公司
    係虛設公司，實際上並未為生產，顯有矛盾。且原告係訴外
    人嘉峻公司之債權人，其對於嘉峻公司債權之受償狀況是否
    因訴外人嘉勁公司之設立而有影響，取決於嘉峻公司之資產
    數額，是否因訴外人嘉勁公司之設立有所減損，經查：
(一)、原告雖主張訴外人嘉峻公司於92年10月份前將所交易之客戶
    轉至訴外人嘉勁公司，然訴外人嘉峻公司及嘉勁公司本係二
    不同之主體，其等營業之內容相近，客戶欲選擇訴外人嘉峻
    公司抑或嘉勁公司為交易對象，理當取決於客戶之個人意願
    ，實難想像訴外人嘉峻公司究竟如何得以單方面決定，將客
    戶交易之對象由訴外人嘉峻公司改為嘉勁公司。又據卷附訴
    外人嘉峻公司、嘉勁公司營業稅申報結果（詳如附表一所示
    ，資料見本院卷一第247 至266 頁、本院卷二第121 頁以下
    ），雖可見訴外人嘉峻公司及嘉勁公司營業銷售數額按月各
    有增、減，然營業額增減之因素很多，並無單以營業額增、
    減之數據認定訴外人嘉峻公司營業銷售數額之增、減，與訴
    外人嘉峻公司營業銷售數額之增、減有何關聯性，更無從以
    之認定，訴外人嘉峻公司之營業銷售係來自於訴外人嘉峻公
    司。從而，原告主張訴外人嘉峻公司於92年10月份前將所交
    易之客戶轉至訴外人嘉勁公司，由嘉勁公司開立統一發票予
    買受人之92年12月31日營業額1,144,885 元，稅額57,246元
    部分，原屬嘉峻公司之營業銷售等情，尚乏實據。
(二)、至訴外人嘉勁公司設立後，僱用部分原任職訴外人嘉峻公司
    之員工從事生產之事實，固為兩造所不爭執，且有卷附訴外
    人嘉峻公司、嘉勁公司之加退保資料可憑（詳如附表二所示
    ，資料見本院卷一第209 至224 頁），然前開二公司先後僱
    用之員工，除編號1 至編號13部分相同外，另有其餘不相同
    部分，實難以二家公司先後僱用人員相同，認定訴外人嘉勁
    公司之經營與訴外人嘉峻公司之經營有何關聯，況且員工並
    非公司之資產，訴外人嘉峻公司所屬員工改至訴外人嘉勁公
    司任職，非但係員工個人之選擇，且由訴外人嘉勁公司支付
    薪資，並無損於嘉峻公司之資產，更不得因訴外人嘉峻公司
    之員工改任職於訴外人嘉勁公司，即認原告前開債權因此而
    有所減損。
十、按侵權行為所發生之損害賠償請求權，以有故意或過失不法
    侵害他人之權利為其成立要件，此觀民法第184 條之規定自
    明。若其行為並無故意或過失，或其行為與損害之間無相當
    因果關係者，均無令負侵權行為損害賠償責任之可言。而所
    謂相當因果關係，係指無此行為，雖必不生此損害，有此行
    為，通常即足生此損害，是為有因果關係，而如無此行為，
    必不生此損害，有此行為，通常亦不生此損害，自無因果關
    係之情形（最高法院87年度台上字第78號判例可參）。
十一、本件被告丙○○、辛○○、癸○○、乙○○共同申請設立訴
    外人嘉勁公司固為實情，然該公司設立時之資本由被告丙○○、辛○○支付，且訴外人嘉勁公司確實實際從事生產，其
    生產所需之機械設備，並非直接取自訴外人嘉峻公司，或利
    用訴外人嘉勁公司之資金取得，自無原告所主張設立訴外人
    嘉勁公司以淘空訴外人嘉峻公司資產之情形，加以本件並無
    證據證明訴外人嘉勁公司之營業銷售係自訴外人嘉勁公司移
    轉而來，從而難認被告有何不法侵害原告權利之行為。此外
    ，訴外人嘉勁公司僱用原任職於訴外人嘉峻公司之員工為生
    產，並未減損訴外人嘉勁公司資產，難謂係侵害原告權利之
    行為，亦難認該等僱用行為與原告債權是否受損有因果關係
    。是原告依民法第184 條、第185 條侵權行為之法律關係，
    請求被告負損害賠償責任為無理由，應予駁回。
十二、本件事證已臻明確，兩造其餘攻擊防禦方法及舉證，核於判
    決之基礎及結果無影響，無庸一一論列，附此敘明。
據上論結，本件原告之訴為無理由，依民事訴訟法第78條，判決
如主文。
中    華    民    國    95    年    10    月    31    日
                  民事第一庭    法  官    卓立婷
以上正本係照原本作成。
如對本判決上訴，須於判決送達後20日內向本院提出上訴狀。
中    華    民    國    95    年    11    月    3     日
                                書記官    冒佩妤
附表一：嘉峻公司、嘉勁公司營業稅申報結果
┌────────┬───────────┬─────────────┐
│                │嘉峻工業股份有限公司  │嘉勁精密工業股份有限公司  │
├────────┼───────────┼─────────────┤
│92年2月銷售額   │2,512,235元           │                          │
├────────┼───────────┼─────────────┤
│92年4月銷售額   │3,761,914元           │                          │
├────────┼───────────┼─────────────┤
│92年6月銷售額   │3,649,022元           │                          │
├────────┼───────────┼─────────────┤
│92年8月銷售額   │3,858,405元           │                          │
├────────┼───────────┼─────────────┤
│92年10月銷售額  │3,111,848元           │                          │
├────────┼───────────┼─────────────┤
│92年12月銷售額  │2,287,140元           │1,144,882元               │
├────────┼───────────┼─────────────┤
│93年2月銷售額   │1,453,600元           │1,087,243元               │
├────────┼───────────┼─────────────┤
│93年4月銷售額   │2,465,793元           │626,853元                 │
├────────┼───────────┼─────────────┤
│93年6月銷售額   │2,749,349元           │586,150元                 │
├────────┼───────────┼─────────────┤
│93年8月銷售額   │1,568,513元           │1,470,542元               │
├────────┼───────────┼─────────────┤
│93年10月銷售額  │1,919,796元           │1,922,578元               │
├────────┼───────────┼─────────────┤
│93年12月銷售額  │60,000元              │4,027,959元               │
└────────┴───────────┴─────────────┘
附表二：嘉峻公司、嘉勁公司之加退保資料
┌──┬──────────────────┬──────────────────┐
│    │嘉峻工業股份有限公司                │嘉勁精密工業股份有限公司            │
├──┼──────────────────┼──────────────────┤
│嘉  │1.黃柳清：因離職於92年5月31日退保   │1.黃柳清：因復職於94年1月7日加保    │
│峻  │2.乙○○：92年7月22日加保           │2.乙○○：93年1月1日加保            │
│公  │          因離職92年12月31日退保    │                                    │
│司  │3.林家賢：92年7月22日加保           │3.林家賢：93年1月1日加保            │
│與  │          因離職92年12月31日退保    │          93年2月因服役退保         │
│嘉  │4.丑○○：93年7月15日退保           │4.丑○○：93年7月10日退保           │
│勁  │          因離職於93年8月31日退保   │          93年7月15日加保、退保     │
│公  │5.楊信德：因離職於92年12月31日退保  │5.楊信德：93年1月1日加保            │
│司  │          因復職於93年6月25日加保   │          因離職於93年6月25日退保   │
│員  │          93年7月15日退保           │          因復職於93年7月15日加保   │
│工  │          因復職於93年11月1日加保   │          因離職於93年10月30日退保  │
│者  │6.己○○：因離職92年12月31日退保    │6.己○○：93年1月1日加保            │
│相  │7.辛○○：因離職92年12月31日退保    │7.辛○○：93年1月1日加保            │
│同  │          因復職於93年6月25日加保   │          因離職於93年6月25日退保   │
│共  │          93年7月15日退保           │          因復職於93年7月15日加保   │
│有  │8.甲○○：因離職92年12月31日退保    │8.甲○○：93年1月1日加保            │
│右  │9.黃翠玲：因離職92年12月31日退保    │9.黃翠玲：93年1月1日加保            │
│列  │10.徐健智：91年9月1日退保            │10.徐健智：93年1月1日加保            │
│13  │          因復職於93年6月25日加保   │          因離職於93年6月25日退保   │
│人  │          93年9月10日退保           │          因復職於93年7月1日加保    │
│    │11.子○○：93年7月15日退保           │11.子○○：93年7月10日退保           │
│    │          離職於93年8月31日退保     │          93年7月15日加保、退保     │
│    │12.癸○○：93年7月15日退保           │12.癸○○：93年7月15日加保           │
│    │13.謝瓊祝：91年9月1日退保            │13.謝瓊祝：因離職於94年1 月7 日退保  │
├──┼──────────────────┼──────────────────┤
│員  │蕭朱阿玉：離職於93年8月31日退保     │鄭琪緯：93年10月12日加保            │
│工  │蕭婉如：因離職於92年8月1日退保      │鄭琪耀：93年10月12日加保            │
│不  │                                    │賴金木：因離職於93年10月30日退保    │
│同  │                                    │翁燦煌：因離職於93年10月30日退保    │
│者  │                                    │李育民：因離職於93年10月30日退保    │
│    │                                    │嚴秀蓮：因離職於93年10月30日退保    │
└──┴──────────────────┴──────────────────┘


司法院資訊處製作；財團法人民間司法改革基金會備份。
